臺灣高雄地方法院刑事判決　　　　　　　　　　　　　九十一年度訴字第四○八號
　　公　訴　人　臺灣高雄地方法院檢察署檢察官
　　被　　　告　甲○○
右列被告因違反毒品危害防治條例案件，經檢察官提起公訴（九十年度毒偵字第四四
六六號），本院判決如左：
    主  文
甲○○連續施用第一級毒品，累犯，處有期徒刑壹年，扣案之海洛因參包（驗後合計
淨重伍點玖柒公克）及殘餘海洛因之注射針筒壹支，均沒收銷燬；又連續施用第二級
毒品，累犯，處有期徒刑捌月。應執行有期徒刑壹年陸月，扣案之第一級毒品海洛因
參包（驗後合計淨重伍點玖柒公克）、殘餘海洛因之注射針筒壹支，均沒收銷燬之。
    事  實
一、甲○○於民國八十六年間因違反麻醉藥品管理條例案件，經本院以八十六年度雄
    簡字第七○四號判處有期徒刑四月確定，並於八十八年八月十七日易科罰金執行
    完畢。復又因施用毒品案件，經本院以八十八年度毒聲字第五八八號裁定送觀察
    、勒戒，認有繼續施用毒品之傾向，經本院以八十八年度毒聲字第一六七二號裁
    定送強制戒治後，因交付保護管束期滿，由臺灣高雄地方法院檢察署檢察官於八
    十九年三月七日，以八十九年度戒毒偵字第三二二號不起訴處分確定，詎仍不知
    悔改，復又施用第二級毒品安非他命，經依本院以八十九年度毒聲字第六五七八
    號裁定送強制戒治，並經檢察官提起公訴，俟經本院於九十年一月九日，以八十
    九年度雄簡字第一一七五號判處有期徒刑五月確定，詎仍不知悔悟，竟基於施用
    毒品之概括之犯意，自九十年五月某日起至九十年九月三十日凌晨四時三十分許
    回溯二十四小時止，及自九十年七月某日起至同年九月二十九日傍晚某時止，連
    續在高雄市○○區○○路八十八巷五號八樓住處等地，以將安非他命放在玻璃吸
    食器內用火燒烤及將海洛因混水以針筒注射血管之方法，分別施用第二級毒品安
    非他命及第一級毒品海洛因多次，為警先於九十年九月三十日凌晨四時許，在其
    住處查獲，並扣得第一級毒品海洛因三包（驗後合計淨重五點九七公克、包裝重
    一點一七公克）及殘餘海洛因之注射針筒一支。復經依本院以九十年度毒聲字第
    六○○四號裁定送強制戒治。
二、案經高雄市政府警察局小港分局移送臺灣高雄地方法院檢察署檢察官偵查起訴。
    理  由
一、訊據被告甲○○，對於右揭時、地施用第一級毒品海洛因之犯行坦承不諱，且被
    告於查獲後經採取其尿液送請檢，驗結果，呈嗎啡陽性反應，此有高雄市立凱旋
    醫院於九十年十月十九日出具之高市凱醫檢字第○○二五七號煙毒尿液檢驗成績
    書暨高雄市政府警察局小港分局嫌疑人尿液代碼姓名對照表各一紙在卷可憑，且
    扣案之白色粉末三包送驗結果，確屬第一級毒品海洛因（驗後合計淨重五點九七
    公克，包裝重一點一七公克），有法務部調查局九十年十月二十九日編號000
    000000號鑑驗通知書一紙存卷可憑，扣案送驗之針筒一支亦確含有海洛因
    成分，有高雄醫學院附設中和紀念醫院九十一年三月十九日編號九一○三─八八
    號檢驗報告單一紙在卷足證。被告上開自白，堪以採信。雖被告僅坦承自九十年
    五月某日起至同年七月止，在上址施用第二級毒品安非他命，並辯稱︰伊自九十
    年七月開始施用第一級毒品海洛因後，即未施用第二級毒品安非他命云云。惟甲
    基安非他命經口服投與後，約百分之七十於二十四小時內自尿液中排出，其尿液
    內甲基安非他命成分之檢出，與投與甲基安非他命份量、個人體質、檢測儀器之
    精密有關，通常採尿液是否呈陽性反應，應以投與後二十四小時所採為宜，此經
    行政院衛生署藥物食品檢驗局以（八○）藥檢壹字第○四四九四二號函釋明確。
    而被告被查獲當日經警採集尿液送高雄市立凱旋醫院檢驗結果確被告之尿液經高
    雄市立凱旋醫院以酵素免疫方析法（EIA）及氣相層析質譜儀（GC/MS）方法檢驗
    結果，確呈甲基安非他命陽性反應，是依前開說明，足認被告於九十年九月三十
    日凌晨四時三十分許回溯二十四小時內某時，有施用第二級毒品安非他命。被告
    辯稱九十年七月某日止即未施用第二級毒品安非他命云云，不足採信。足認被告
    自九十年五月起至同年九月三十日凌晨四時三十分許回溯二十四小時內某時止，
    連續施用第二級毒品安非他命多次。又被告前因施用毒品案件，經本院以八十八
    年度毒聲字第五八八號裁定送觀察、勒戒，認有繼續施用毒品之傾向，經本院以
    八十八年度毒聲字第一六七二號裁定送強制戒治後，交付保護管束期滿，由臺灣
    高雄地方法院檢察署檢察官於八十九年三月七日，以八十九年度戒毒偵字第三二
    二號不起訴處分確定，復因施用第二級毒品安非他命，經依本院以八十九年度毒
    聲字第六五七八號裁定送強制戒治，並經檢察官提起公訴，俟經本院於九十年一
    月九日，以八十九年度雄簡字第一一七五號判處有期徒刑五月在案，此有臺灣高
    雄地方法院檢察署刑案資料查註紀錄表附卷可參。被告三犯毒品危害防制條例第
    十條第一項之施用第一級毒品海洛因及同條第二項之施用第二級毒品安非他命犯
    行，洵堪認定。
二、核被告甲○○所為，係違反毒品危害防制條例第十條第一項之施用第一級毒品罪
    及同條例第十條第二項之施用第二級毒品罪。其持有第一級毒品及第二級毒品後
    進而施用，持有之低度行為均為施用毒品之高度行為所吸收，不另論罪。被告先
    後多次分別施用第一級毒品海洛因及第二級毒品安非他命之行為，均時間緊接、
    方法相同，均係觸犯構成要件相同之罪名，顯均係基於概括犯意為之，均為連續
    犯，均應依刑法第五十六條之規定，各以一罪論，並加重其刑。被告所犯上開二
    罪間，犯意各別，罪名互殊，應予分論併罰。又被告於民國八十六年間因違反麻
    醉藥品管理條例案件，經本院以八十六年度雄簡字第七○四號判處有期徒刑四月
    確定在案，於八十八年八月十七日易科罰金執行完畢，有臺灣高雄地方法院檢察
  署刑案資料查註紀錄表及臺灣高等法院被告全國前案紀錄表各一份在卷可參，其
    受有期徒刑執行完畢，於五年以內再犯有期徒刑以上之本罪，為累犯，應依刑法
    第四十七條之規定，加重其刑，並依法遞加之。爰審酌被告於前案獲不起訴處分
    經釋放後，又再度施用第一級毒品海洛因及第二級毒品安非他命，顯見其不知警
    惕，意志不堅，惟姑念其犯罪後坦承犯行，及施用毒品亦為自我戕害行為，並未
    危害他人等一切情狀，分別量處如主文所示之刑，並定其應執行之刑。至扣案之
    第一級毒品海洛因三包（驗後合計淨重五點九七公克、包裝重一點一七公克）及
    注射針筒一支（因海洛因殘渣附著於上析離不易，應將之整體視為海洛因毒品）
    ，均應依毒品危害防制條例第十八條第一項前段規定，不問屬於犯人與否，均沒
    收銷燬之，併此敘明。
三、公訴意旨另以：被告甲○○基於概括犯意，自八十九年二月二十六日起起至上開
    論罪科刑之施用毒品犯行前，連續施用第一級毒品海洛因及第二級毒品安非他命
    ，因認被告此部分尚涉有連續施用第一級毒品海洛因及第二級毒品安非他命罪嫌
    云云。惟查，本件被告於本院審理時否認有於上開時間施用第一級毒品海洛因及
    第二級毒品安非他命之犯行，此外復查無其他積極之證據，足資認定被告於前開
    犯行以外之時間，另有施用第一級毒品海洛因及第二級毒品安非他命之犯行，原
    應為無罪之諭知，惟公訴意旨認此部分與前開有罪部分有連續犯之裁判上一罪關
    係，爰不另為無罪之諭知，附此敘明。
據上論斷，應依刑事訴訟法第二百九十九條第一項前段，毒品危害防制條例第十條第
條第一項、第二項、第十八條第一項前段，刑法第十一條、第五十六條、第四十七條
、第五十一條第五款，判決如主文。
本案經檢察官陳登燦到庭執行職務。
中      華      民      國    九十一    年      三      月    二十九    日
                                    臺灣高雄地方法院刑事第四庭
                                        法  官  廖  純  卿
右正本證明與原本無異。
如不服本判決，應於判決送達後十日內，向本院提出上訴狀。
                                        書記官  林  孝  聰
中      華      民      國    九十一    年      三      月    二十九    日
附錄本案論罪科刑法條：
毒品危害防制條例第十條
施用第一級毒品者，處六月以上五年以下有期徒刑。
施用第二級毒品者，處三年以下有期徒刑。
